【裁判字號】    97,易,2117
【裁判日期】    970815
【裁判案由】    竊盜
【裁判全文】
臺灣臺北地方法院刑事判決              97年度易字第2117號
    公  訴  人  臺灣臺北地方法院檢察署檢察官
    被      告  乙○○
上列被告因竊盜案件，經檢察官提起公訴（九十七年度偵字第一
三三三三號），因被告於準備程序中就犯罪事實為有罪陳述，經
本院裁定依簡式審判程序審理，判決如下：
    主  文
乙○○攜帶兇器，踰越安全設備竊盜，累犯，處有期徒刑捌月；
又踰越安全設備竊盜，累犯，處有期徒刑柒月；又踰越安全設備
竊盜，累犯，處有期徒刑柒月；應執行有期徒刑壹年陸月。
    事  實
一、乙○○曾有毒品、竊盜等多次前科，最近一次係於九十、九
    十二年間犯竊盜、違反電信法罪，分經臺灣高等法院九十三
    年度上易字第一二○二號判決有期徒刑十一月確定，及經本
    院九十三年度簡字第一三九四號判決有期徒刑三月確定，嗣
    經臺灣高等法院九十三年度聲字第一四二四號裁定應執行有
    期徒刑一年，甫於九十四年十二月十六日縮刑期滿執行完畢
    。詎乙○○仍不知悔改，基於意圖為自己不法所有之竊盜犯
    意，而分別為下列竊盜行為：
(一)、於九十七年四月八日下午二時許日間，至臺北市○○路八四
    一巷十號，以拆自雨傘之細鐵片打開一樓大門之門鎖（未達
    毀損程度）後進入樓梯間，攀爬踰越二樓樓梯間窗戶安全設
    備至二樓住戶丙○○○住處陽臺，再踰越陽臺窗戶安全設備
    而進入該住宅（侵入住宅部分未據告訴），嗣以該住宅內之
    廚房刀具兇器撬開臥室門鎖安全設備（未達毀損程度），入
    內竊取男用黑色皮包一個、女用手錶一支、玉手鐲一支、現
    金新台幣（下同）二萬元、硬幣二萬元，金幣一枚、Ｋ金項
    鍊一條等財物，得手後再以該住宅內之螺絲起子兇器撬開陽
    臺鎖安全設備（未達毀損程度），自陽臺攀爬離去；
(二)、於九十七年四月九日下午四時許日間，至臺北市○○路八四
    一巷十號，同前手法，以拆自雨傘之細鐵片打開一樓大門之
    門鎖（未達毀損程度）後進入樓梯間，攀爬踰越四樓樓梯間
    窗戶安全設備至四樓住戶丁○○住處陽臺，而進入該住宅（
    侵入住宅部分未據告訴），入內竊取ＩＢＭ筆記型電腦一台
    、現金十萬餘元、紫色提袋及Ｋ金別針等財物，得手後自陽
    臺攀爬離去；
(三)、於九十七年四月二十八日下午五時許日間，至臺北市○○路
    八四一巷十號，同前手法，以拆自雨傘之細鐵片打開一樓大
    門之門鎖（未達毀損程度）後進入樓梯間，攀爬踰越五樓樓
    梯間窗戶安全設備至五樓住戶甲○○住處陽臺，而進入該住
    宅（侵入住宅部分未據告訴），入內竊取黃金墜子一個、黃
    金戒指二個、玉鐲子二個、金幣一枚等財物，得手後自陽臺
    攀爬離去；
  嗣甲○○發現失竊後報警處理，經警調閱上址大樓外之監視錄
  影帶，而循線查悉上情。
二、案經臺北市政府警察局中山分局報告臺灣臺北地方法院檢察
    署檢察官偵查起訴。
    理  由
一、上揭事實，業據被告乙○○於警詢、偵查及審理中坦承不諱
    ，核與證人即被害人丙○○○、丁○○、甲○○於警詢及偵
    查中證述之情節相符，並有監視錄影帶翻拍相片二紙、扣案
    物品相片二紙，及被害人丁○○所出具之贓物認領保管單一
    紙（ＩＢＭ筆記型電腦部分）等件附卷可稽（見偵查卷二九
    、三一、三五頁），足認被告出於任意性之自白，與事實相
    符而堪採信。本件事證明確，應依法論科。
二、按刑法第三百二十一條第一項第二款所稱之「其他安全設備
    」，係指門扇、牆垣以外，依通常觀念足認防盜之一切設備
    而言，如門鎖、窗戶等均屬之，又同項第三款所稱之「攜帶
    兇器」，只須行竊時攜客觀上具有危險性之物為已足，不以
    將該兇器自他地攜往行竊地為必要，在竊盜現場臨時持用該
    處所置放而具危險性之物行竊，仍應以攜帶兇器竊盜論罪，
    是本件核被告就事實(一)所為，係犯刑法第三百二十一條第一
    項第二、三款之攜帶兇器、踰越安全設備竊盜罪，就事實(二)
    、(三)所為，均係犯刑法第三百二十一條第一項第二款之踰越
    安全設備竊盜罪。檢察官起訴書犯罪事實欄(一)已記載被告踰
    越安全設備進入上址二樓，及持用該住戶內之刀具及螺絲起
    子行竊之事實，惟所犯法條欄僅記載被告犯刑法第三百二十
    一條第一項第二款，而漏未記載犯同項第三款之罪，尚有未
    洽。被告如事實(一)、(二)、(三)所述三次竊盜犯行，犯意各別，
    應予分論併罰。又被告前於九十、九十二年間因犯竊盜、違
    反電信法罪，分經臺灣高等法院九十三年度上易字第一二○
    二號判決有期徒刑十一月確定，及經本院九十三年度簡字第
    一三九四號判決有期徒刑三月確定，嗣經臺灣高等法院九十
    三年度聲字第一四二四號裁定應執行有期徒刑一年，甫於九
    十四年十二月十六日縮刑期滿執行完畢等情，有臺灣高等法
    院被告前案紀錄表在卷可按，其於五年以內故意再犯本件有
    期徒刑以上之罪，為累犯，應依刑法第四十七條第一項規定
    ，加重其刑。爰審酌被告正值青壯之年，不思循合法途徑獲
    致財物，竟貪圖慾便而罹罪章，且有多次前科，素行不佳，
    惟於犯罪後坦承不諱，自承悔意，及被告前述各次犯罪之情
    節及犯罪所生之危害，暨被告犯罪之動機、目的、手段、生
    活狀況、品行、智識程度等一切情狀，就被告如事實(一)、(二)
    、(三)所述三次竊盜犯行，分別量處如主文所示之刑，並定其
    應執行之刑，以資懲戒。
據上論斷，應依刑事訴訟法第二百八十四條之一、第二百七十三
條之一第一項、第二百九十九條第一項前段，刑法第三百二十一
條第一項第二款、第三款、第四十七條第一項、第五十一條第五
款，判決如主文。
本案經檢察官鄧巧羚到庭執行職務
中    華    民    國  九十七  年    八    月    十五  日
                      刑事第八庭  法  官  孫  曉  青
上正本證明與原本無異。
如不服本判決應於送達後十日內向本院提出上訴狀。
                                  書記官  郭  錦  賢
中    華    民    國  九十七  年    八    月    十五  日
附錄本案論罪科刑法條全文
刑法第三百二十一條
犯竊盜罪而有左列情形之一者，處六月以上、五年以下有期徒刑
：
一  於夜間侵入住宅或有人居住之建築物、船艦或隱匿其內而犯
    之者。
二  毀越門扇、牆垣或其他安全設備而犯之者。
三  攜帶兇器而犯之者。
四  結夥三人以上而犯之者。
五  乘火災、水災或其他災害之際而犯之者。
六  在車站或埠頭而犯之者。
前項之未遂犯罰之。


司法院資訊處製作；財團法人民間司法改革基金會備份。
